---
title: "R Notebook"
output: html_notebook
---

Uuri random numbri andmisel genereeritud numbreid

```{r}
library(tidyverse)
library(iptools)
library(hrbrthemes)

failid_raw  <- list.files("~/Dropbox/DataScience/R/random_number/data/random_1/", full.names = TRUE)
```

Funktsioon, mis laeb tabelisse random numbri valiku ja faili nimest timestampi
```{r}
read_random_number <- function(x){
  timestamp <- as.numeric(str_extract(x, "\\d{10}"))
  
  df <- read_rds(x) %>% 
    mutate(timestamp = timestamp)
}
```

Lae andmed tabelisse
```{r}
random_numbrid_raw <- map_df(failid_raw, read_random_number)
```


```{r}
glimpse(random_numbrid_raw)
```

Unikaalsed ip-aadressid
```{r}
random_numbrid_raw %>% 
  group_by(ip) %>% 
  summarise(sessioone = n_distinct(session_id),
            numbreid = n()) %>% 
  arrange(desc(sessioone))
```

Kui palju numbreid lisati sessioonide lõikes?
```{r}
random_numbrid_raw %>% 
  group_by(session_id) %>% 
  summarise(numbreid = n()) %>% 
  arrange(desc(numbreid))
```

Leia ip-aadressist hostname
```{r}
ip <- random_numbrid_raw %>% 
  distinct(ip) %>% 
  pull(ip)

parse_hostname <- function(x){
  hostname <- ip_to_hostname(x)[[1]]
  
  tibble(ip = x,
         hostname)
}


ip_with_hostname <- map_df(ip, parse_hostname)
```


Tutvu hostname väärtustega
```{r}
ip_with_hostname %>% 
  mutate(host = str_extract(hostname, "[a-z]*.[a-z]*.ee$"),
         host = str_replace(host, "^\\.", "")) %>% 
  count(host)
```

Töötle andmedi:
  - eralda host hostname-st
  - timestampist date time
  - genereeri unikaalne kasutaja id. Kui ühe IP aadressi tagant on tehtud mitu sessioonid, siis on üks kasutja. Erand on edu.estpak.ee, mis on kooli wifi.
```{r}
random_numbrid <- random_numbrid_raw %>% 
  left_join(ip_with_hostname, by = "ip") %>% 
  mutate(host = str_extract(hostname, "[a-z]*.[a-z]*.ee$"),
         host = str_replace(host, "^\\.", ""),
         date_time = as.POSIXct(timestamp, origin = "1970-01-01"),
         user_id = case_when(host == "edu.estpak.ee" ~ session_id,
                             TRUE ~ ip))

glimpse(random_numbrid)
```

Salvesta töödeldud andmed nii, et seda mujal kasutada.
```{r}
write_rds(random_numbrid, path = "output/random_numbrid.rds")
```


Kui palju unikaalseid kasutajaid oma valiku tegid?
```{r}
random_numbrid %>% 
  summarise(n_distinct(user_id))
```

Kuidas jaotuvad kasutajad selle põhjal kui mitu numbrit valiti?
```{r}
random_numbrid %>% 
  count(user_id) %>% 
  ggplot((aes(n))) +
  geom_histogram(binwidth = 1)
```

Milliseid operaatoreid kasutatakse
```{r}
random_numbrid %>% 
  filter(host != "edu.estpak.ee") %>% 
  mutate(operaator = case_when(host == "dyn.estpak.ee" ~ "telia",
                               host == "tele2.ee" ~ "tele2",
                               TRUE ~ "elisa")) %>% 
  distinct(operaator, user_id) %>% 
  count(operaator) %>% 
  mutate(osakaal = n / sum(n))
```

Kuna kasutajad valisid väga erineva arvu numbreid, siis jäta alles ainult need, kes tegeid vähemalt 3 valikut. Igalt vastajalt jäta alles juhuslikud 3 vastust. Juhuslik valim võta välja 6 korda ja kirjuta andmed tabelisse, et need hiljem visualiseerida.
```{r}
genereeri_andmed <- function(x){
  set.seed(x)
  
  random_numbrid %>% 
    group_by(user_id) %>% 
    mutate(vastuseid = n()) %>% 
    filter(vastuseid >= 3) %>% 
    sample_n(3) %>% 
    ungroup() %>% 
    mutate(sample = x) %>% 
    select(sample, value, user_id)
}

genereeritud_andmed <- map_df(seq(1, 6, by = 1), genereeri_andmed)
```

Visualiseeri tulemused nii, et igalt vastajalt on valitud 3 juhuslikku numbrit ja tulemused kuvada 6-l graafikul. See vähendab nende inimeste suure mõju tulemustele, kes valisid palju numbreid.
```{r fig.height=7, fig.width=8}
genereeritud_andmed %>% 
  group_by(sample, value) %>% 
  summarise(n = n()) %>% 
  group_by(sample) %>% 
  mutate(osakaal = n / sum(n)) %>% 
  ungroup() %>% 
  mutate(sample = str_c(sample, ". valim")) %>% 
  ggplot(aes(as.factor(value), osakaal)) +
  geom_col(fill = "#2b8cbe") +
  scale_y_continuous(labels = scales::percent_format(accuracy = 1)) +
  # geom_text(aes(label = n), vjust = -0.3) +
  theme_ipsum_rc() +
  facet_wrap(~ sample, ncol = 2) +
  labs(title = "Juhuslikult valitud number vahemikus 1-10",
       subtitle = "kuus korda kolm juhuslikku numbrit igalt vastajalt",
       x = "valitud number",
       y = "valiku %")
```

Milliseid numbreid kõige rohkem valiti?
```{r}
random_numbrid %>%
  count(value) %>% 
  mutate(osakaal = n / sum(n)) %>% 
  ggplot(aes(as.factor(value), osakaal)) +
  geom_col(fill = "#2b8cbe") +
  scale_y_continuous(labels = scales::percent_format(accuracy = 1)) +
  # geom_text(aes(label = n), vjust = -0.3) +
  theme_ipsum_rc() +
  labs(title = "Juhuslikult valitud number vahemikus 1-10",
       subtitle = "130 vastaja poolt valitud 1152 numbrit",
       x = "valitud number",
       y = "valiku %")
```

